臺灣臺北地方法院民事簡易判決
111年度北簡字第5847號
原      告  蔡喜銘  
被      告  林一鎰  
上列當事人間請求合夥清算事件，經本院於中華民國111年6月2
日言詞辯論終結，判決如下：
    主  文
被告應協同原告就兩造間於109年2月13日所訂合夥契約終止後，
被告所應返還之出資及原告所應得之利益，進行清算。
訴訟費用新臺幣2,430元由被告負擔。
    事實及理由要領
一、原告主張：民國109年2月間，被告以善於操作大樂透簽牌，
    經常中獎、賺錢較快為由，要原告參加其大樂透簽牌，兩造
    遂約定共同出資簽牌，出資比例各半，原告於109年2月13日
    合夥並交付被告新臺幣（下同）122,000元，簽牌後盈虧雙
    方分擔亦各半，而成立合夥契約（下稱系爭合夥契約）。被
    告於109年2月28日晚上簽牌大樂透，並稱有中獎數萬元，惟
    未告知原告簽注號碼及將大樂透彩券紙本給原告，僅稱有中
    獎，此次兩人均分，原告分得20,000元；兩造即約定繼續押
    注大樂透，於109年3月17日大樂透開獎後，被告向原告稱全
    部失敗、完全沒中，然被告未在投注前將雙方購買之大樂透
    號碼告知原告，亦未在開獎後將該期大樂透紙本提供給原告
    確認是否確實完全沒有中獎，與被告先前所說的算牌很準、
    常常中獎迥異，此對合夥出資之原告並不公平，因此原告不
    願再參加被告大樂透共同出資各半簽注，經以存證信函告知
    ，被告置之不理。合夥財產總共有244,000元，用於簽注大
    樂透有60,500元，爰依合夥法律關係，聲明：被告應協同原
    告就兩造間於109年2月13日所訂系爭合夥契約終止後，被告
    所應返還之出資及原告所應得之利益，進行清算。
二、被告則以：當初有說除了大樂透還可以簽六合彩，系爭合夥
    契約沒有約定存續期間。因全部都輸掉了，合夥之目的事業
    也算完成了，同意系爭合夥契約解散。我們都沒有選任清算
    人等語置辯，並聲明：原告之訴駁回。
三、得心證之理由：按稱合夥者，謂二人以上互約出資以經營共
    同事業之契約；合夥因左列事項之一而解散：一、合夥存續
    期限屆滿者。二、合夥人全體同意解散者。三、合夥之目的
    事業已完成或不能完成者，民法第667條第1項、第692條分
    別定有明文。復按合夥解散後，其清算由合夥人全體或由其
    所選任之清算人為之，前項清算人之選任，以合夥人全體之
    過半數決之，民法第694條亦有明文。查，系爭合夥契約並
    未約定存續期間，兩造即合夥人全體均同意解散，且系爭合
    夥契約解散後，未選任清算人，亦未完成清算程序等情，均
    據兩造說明在卷（本院卷第69-70頁）。揆諸首揭法律規定
    之意旨，系爭合夥契約之清算即應由合夥人全體即兩造辦理
    清算事務，並就合夥財產之支出、收入協同清算釐清，故合
    夥人間有協同辦理清算合夥財產之義務。從而，原告請求被
    告應協同辦理清算系爭合夥契約之合夥財產，為有理由，應
    予准許。
四、綜上所述，原告請求被告應協同原告就兩造間於109年2月13
    日所訂系爭合夥契約終止後，被告所應返還之出資及原告所
    應得之利益，進行清算，為有理由，應予准許。
五、本件事證已臻明確，兩造其餘攻擊防禦方法與判決之結果不
    生影響，爰不一一贅論，併此敘明。　　　　　　
六、本件訴訟費用額，依後附計算書確定如主文所示金額。
中　　華　　民　　國　　111 　年　　6 　　月　　16　　日
                  臺北簡易庭
                          法  官　黃莉莉
以上正本證明與原本無異。
如不服本判決，須以違背法令為理由，於判決送達後20日內向本
庭（臺北市○○區○○○路0段000巷0號）提出上訴狀。（須按
他造當事人之人數附繕本）。如委任律師提起上訴者，應一併繳
納上訴審裁判費。
中　　華　　民　　國　　111 　年　　6 　　月　　16　　日
　　　　　　　　　　　    書記官　黃慧怡
計　算　書
項　　　　目　　          金　額（新臺幣）　　   備註
第一審裁判費              2,430元
合　　　　計　          　2,430元